【裁判字號】    96,易,605
【裁判日期】    970409
【裁判案由】    詐欺
【裁判全文】
臺灣臺南地方法院刑事判決               96年度易字第605號
公  訴  人  臺灣臺南地方法院檢察署檢察官
被      告  丁○○
選任辯護人  王銀村律師
上列被告因詐欺案件，經檢察官提起公訴（95年度偵緝字第1124
號），本院判決如下：
    主  文
丁○○連續犯詐欺取財罪，處有期徒刑壹年玖月。
    事  實
一、丁○○因經濟狀況困難，且知悉其夫黃龍波（其二人於民國
    九十三年二月間離婚）積欠丙○○大筆債務，竟基於意圖為
    自己不法之所有之概括犯意，自民國（下同）九十一年一月
    起至九十二年九月底止之期間，以欲擔保其所購買花材之貨
    款為藉口，陸續向不知情之友人乙○○借用所有之彰化商業
    銀行永康分行支票存款帳戶（帳號：六二四二─○三─○六
    二八五一─○○號）之支票多紙，並先後隱瞞其係以上開藉
    口向乙○○借用支票及其所經營之花藝事業生意不佳等事實
    ，在臺南市○○路八十七號六樓之三，連續對丙○○佯稱其
    欲替黃龍波償還債務，且謊稱其現與乙○○合夥花藝事業，
    生意興隆，需要大筆資金週轉，請求丙○○幫助其發展花藝
    事業云云，復持用其以上開藉口借得之乙○○支票假冒係花
    藝事業合夥人之支票供為擔保，多次向丙○○訛詐調借現金
    ，致使丙○○不疑有他，陷於錯誤，持續借款予丁○○，嗣
    丁○○已無還款能力，仍基於同上之概括犯意，於九十二年
    十月一日，復對丙○○佯稱其子黃國峰欲創業，要到嘉義縣
    布袋鎮設廠，因購買修船儀器，須向丙○○借款云云，並以
    不知情之黃國峰所簽發借出如附表編號三○至三二所示之支
    票三張為擔保，致使丙○○又信以為真，陷於錯誤，借款予
    丁○○；其中丁○○持上開支票向丙○○借款時，丙○○均
    依支票之票面金額，扣除月息三分之利息，並次遞減去黃龍
    波積欠丙○○之新臺幣（下同）二百十萬元債務之部分（至
    扣除完畢為止）後，再將計算所得金額實際交付丁○○，而
    丁○○於先前所借款項之清償期屆至前，復另持借得之支票
    向丙○○借款，丙○○又依丁○○新交付之支票面額，扣除
    月息三分利息或上開黃龍波積欠之部分債務後，再將計算所
    得金額實際交付丁○○，丁○○乃將新貸得之金錢，部分存
    入乙○○上開永康分行支票存款帳戶中（其他部分之金錢則
    供丁○○花用，不知去向），使丁○○為擔保先前借款而交
    付予丙○○之支票得以兌現，造成丙○○誤以為丁○○信用
    良好，接連受騙，繼續借出更為大額之款項予丁○○，嗣至
    九十二年九、十月間，丙○○尚持有丁○○所交付供擔保借
    款之如附表所示支票共三十二紙；總計丙○○遭丁○○以上
    開方式連續詐騙，而實際交付之金額為一千三百六十七萬二
    千元（業已扣除月息三分之利息及黃龍波積欠丙○○之二百
    十萬元債務），因而受有損害。嗣乙○○於九十二年九月中
    旬，知悉丁○○未依約將足額金錢存入上開彰化商業銀行永
    康分行支票存款帳戶中，造成乙○○借出之支票於同年月十
    七日遭退票，乃循線查得其所借出之支票均在丙○○處，並
    於同年十月三日，前往丙○○上開住處，索回借予丁○○交
    給丙○○之如附表編號一至二六所示支票共二十六紙，丙○○至此方知乙○○僅係出借支票予丁○○，並非丁○○花藝
    事業之合夥人，丁○○亦非花藝生意興隆而有還款能力，始
    悉受騙。
二、案經丙○○告訴及臺南市警察局第一分局報告臺灣臺南地方
    法院檢察署檢察官偵查起訴。
    理  由
一、訊據被告丁○○固承認其陸續向告訴人丙○○實際借得上開
    一千三百六十七萬二千元（業已扣除上開利息及被告前夫黃
    龍波積欠丙○○之上開債務），及如附表所示三十二張支票
    係其交付予告訴人供為借款擔保等情無訛（見本院卷第二一
    五頁），惟矢口否認涉有詐欺取財罪嫌，辯稱：被告自八十
    四年間起即向告訴人借錢，所欠的款項是長期累積下來的，
    又被告自八十九年間才開始以乙○○的支票借錢，並未以詐
    欺手段騙取告訴人金錢，告訴人是基於多年教會教友情誼，
    且相信被告會替黃龍波還錢，又告訴人借出金錢時，會先扣
    減月息三分之利息，尚非無利可圖，尤其告訴人會向銀行查
    證乙○○上開支票之信用良好可靠，才願借錢給被告，非因
    被告施用詐術陷於錯誤而借出金錢，縱使被告向告訴人借錢
    時，曾提及被告花藝生意興隆，有誇大之處，亦難認被告係
    以此方式詐騙被告，造成告訴人陷於錯誤而同意借予金錢；
    再則，被告交予告訴人之乙○○支票於九十二年九月十七日
    退票後，乙○○即不再借票給被告，而告訴人於同年九月底
    ，仍詢問被告是否要借錢，被告告以乙○○已不肯借出支票
    ，經告訴人同意後，被告方於九十二年十月一日，至告訴人
    家中，持如附表編號三○至三二所示之黃國峰支票三張借款
    ，並由告訴人代為填寫該三張支票之金額，被告實無詐騙情
    事；另被告實有還款誠意，以新借款項償還舊借款項，亦難
    謂為詐欺，被告與告訴人間乃民事糾紛，不能因告訴人自行
    評估、決定被告還款信用之結果，及因被告事後未能依期歸
    還金錢，致使告訴人獲利不如預期或受有損害，即認被告施
    用詐術云云。經查：
  (一)上開詐欺取財之犯罪事實，(1)業據告訴人丙○○於偵審中以
    證人身分迭次指述歷歷（見偵卷第十二、十三頁，偵緝卷第
    十一至十五、二九至三十頁，本院卷第二三七至二四七頁）
    ，且被告陸續持乙○○、黃國峰支票向告訴人借款，屢以新
    借款項之部分償付舊借款項，被告實際向告訴人借得上開一
    千三百六十七萬二千元（業已扣除利息及黃龍波積欠丙○○
    之上開債務），嗣至九十二年九、十月間，告訴人尚持有被
    告所交付供擔保之如附表所示支票共三十二紙等情，亦據被
    告承認無誤（參見本院卷第二○九至二一一頁背面），並有
    如附表編號一至三二所示支票影本三十二紙及如附表編號三
    ○暨三二所示支票之退票理由單二紙在卷可憑（見發查卷第
    十三、十四頁，本院卷第一一九、一二○、一六一至一六九
    、一七五至一七七頁）；(2)又證人乙○○於偵審中以證人身
    分到庭結證稱：我於八十六年、八十七年間向被告學插花，
    認識被告，後來九十年底，被告跟我說，她從事大型花藝生
    意，可是先前她的信用有瑕疵，要借我的支票去買花材，因
    為被告是我多年的插花老師，我才陸續借出上開永康分行支
    票存款帳戶的支票給她，當時我就言明不會存錢進該支票帳
    戶，都是由被告存入進出，我已忘記出借支票給被告的確實
    張數，有時候一個月兩次，有時候一個月都沒有，被告向我
    借票時，事先會告知票面金額，由我填寫上去，少者幾萬元
    ，多者有一百餘萬元，每次被告向我借票，都會先跟我說明
    用途，所以我不會想到說金額有問題，被告都先畫好圖給我
    看，裡面幾顆樹、幾把花，那是合理的價錢，我沒有想說那
    會是造假的，被告從未說她要拿我的支票另向別人週轉現金
    ，付給花材公司，而是說直接要付給花材公司，被告借票後
    ，本來都會按時存錢進我的戶頭，我在票載發票日前一天，
    也會確認被告有無存錢進去，後來有次發票日前一天，我要
    被告補錢進我的戶頭，但她不補，一直求我幫她籌錢，我不
    同意，就讓支票跳票，我才問被告將錢用去哪裡，但她不告
    訴我，我又去銀行查出來整個支票的去處都是在告訴人戶頭
    裡，方知被告拿我的票去向告訴人借錢，發生退票前，我在
    被告及告訴人的教會聚會裡，見過告訴人一次，但沒有交談
    ，後來我從告訴人那裡拿回如附表編號一至二六所示未提示
    之支票，告訴人有說被告拿我的票說是合夥人的票去借錢，
    告訴人還問我是否與被告合夥，我說不是，我沒有跟被告合
    夥花藝生意等語明確（見偵緝卷第十五、十六頁，本院卷第
    二三○至二三七頁），可見被告係以欲擔保其所購買花材之
    貨款為托辭，先向乙○○借得支票，其後卻未依言直接以該
    等支票購付擔保花材貨款，反而另行持之向告訴人調借現款
    ，被告所為顯有不實情形，且參之乙○○向告訴人索回支票
    時，告訴人確仍以為乙○○係被告花藝事業之合夥人之情，
    堪信被告持乙○○支票向告訴人借款時，確有以要替黃龍波
    還錢、乙○○係其花藝事業合夥人及花藝生意興隆等虛偽理
    由詐騙告訴人；(3)另被告之子黃國峰自九十二年四月二日起
    至九十三年一月六日止、自九十三年一月二十日起至九十三
    年七月三十日止，任職漢騏企業有限公司，自九十三年八月
    十七日起至九十四年四月十八日止，任職誼光保全股份有限
    公司等情，有漢騏企業有限公司覆函二件及勞工保險被保險
    人投保資料表一紙附卷可憑（見偵緝卷第十九、四十四頁，
    本院卷第四十四頁），顯見被告執如附表編號三○至三二所
    示黃國峰支票三張向告訴人借款，黃國峰應無被告所佯稱之
    上開欲行創業，須購買機器等事；(4)再則，被告於警詢時先
    供陳：我有向告訴人說要替黃龍波還錢，想經營花藝事業，
    需要資金，所以持支票調現，我的花藝事業剛開始營運時，
    收入還很好，但到後面生意一落千丈，我擔心告訴人知道後
    ，不借錢給我，怕支票跳票破壞信用，才未向告訴人告知實
    情，謊稱生意興隆，更需要資金，繼續向告訴人調現，又我
    沒有向告訴人說乙○○與我合夥花藝事業，是說乙○○會找
    花藝的生意讓我做等語（見發查卷第七十九、八十頁），嗣
    於偵查中供稱：我跟告訴人說乙○○的支票是借來要付貨款
    及買花材的，我也曾向告訴人謊稱有些支票是做生意收來的
    客票云云（見偵緝卷第三、四、十三、十四頁），被告所辯
    雖有避重就輕之情，然可認其持上開支票向告訴人借款，顯
    有以捏造之不實理由詐騙之，故被告上開所辯難謂可採；(5)
    綜言之，應認告訴人所指為可採，被告係以上開詐術致使告
    訴人陷於錯誤，交付金錢，可信為真正。因此，被告向告訴
    人借款，既係以上開詐騙事由，造成告訴人受騙交付金錢，
    則被告所為即應受詐欺取財之規定相繩，尚不得以告訴人借
    出款項時，亦有顧念與被告之教友情誼、賺取利息及曾為支
    票信用之查證等動機或情事，即謂被告所為並未致使告訴人
    陷於錯誤，而認被告得以脫免詐欺取財罪責。另本件事證已
    臻明確，故檢察官關於傳喚證人即漢騏企業有限公司負責人
    李豐銘到庭，用以證明黃國峰於九十二年間之工作任職情形
    之聲請，當無必要，併為說明。
  (二)其次，被告雖主張：本件事發後，被告之子黃國峰、被告之
    女黃麗瑛及被告之姐謝素珠於九十二年十二月起至九十三年
    初之期間，曾向銀行共貸款二百五十五萬元，為被告償還予
    告訴人，被告確有還款誠意云云（見本院卷第二一五頁及背
    面），並提出黃麗瑛之安泰銀行綜合存款存摺內頁、借款契
    約書、黃麗瑛之富邦商業銀行存摺內頁、貸款契約書、零利
    率信用貸款契約書、黃麗瑛之日盛商業銀行活期存款存摺、
    借款契約書、黃麗瑛之富邦銀行存摺內頁、黃麗瑛之臺新銀
    行活期存款存摺內頁、黃國峰之富邦商業銀行零利率信用貸
    款契約書、約定書、謝素珠之臺新銀行綜合存款存摺內頁、
    黃龍波開立之本票三十五張（面額均三萬元）等影本為證（
    見本院卷第一○○至一一八頁、一二一至一三三頁）；惟告
    訴人於審理中係結證稱：本件事發後，被告親屬們透過貸款
    公司向銀行貸款，他們的貸款數額是二百多萬元，但扣除銀
    行收的手續費及貸款公司的二成佣金，實際上他們只陸續拿
    給我一百六十六萬六千多元等語在卷（見本院卷第二四四至
    二四七頁），且黃麗瑛、黃國峰及謝素珠三人之上開銀行存
    摺內頁及借貸契約書等資料，僅係黃麗瑛三人借款之資料，
    並非還款予告訴人之收據憑證，自難僅以黃麗瑛等三人向銀
    行借款之數額，即認係還款予告訴人之金額，又觀諸被告提
    出之告訴人與黃國峰等人於九十三年八月十八日晚間談話錄
    音光碟一張及錄音譯文（見本院卷第六九、七十、九五至九
    八頁），其內容亦未確切指明黃麗瑛等三人替被告還款予告
    訴人之數額，故認此等還款金額應以告訴人證述者為可採。
    因之，被告於本件事發後，係由其親屬黃麗瑛三人多方籌措
    ，屢向銀行借款，方得代替被告償還僅約十分之一欠款之數
    額予告訴人，顯然被告於歷次借款時，早無償債能力，仍隱
    匿其情，陸續以上開詐術向告訴人調現，致使告訴人陷於錯
    誤，交付金錢，而被告迄今僅由人代償約十分之一之欠款，
    堪信其所辯有還款誠意云云乃屬陸續向告訴人借錢之藉口，
    以利騙取告訴人之金錢，可堪認定。
  (三)另次，被告交付告訴人之如附表編號二七至二九所示支票三
    張，告訴人業將該三張支票存入銀行託收，因被告請求，為
    不使該三張支票退票，告訴人乃於九十二年十月六日，自告
    訴人之臺南成功路郵局存簿儲金帳戶提領一百四十九萬四千
    元交予被告存入彰化商業銀行永康分行之乙○○活期存款帳
    戶（帳號：六二四二─五一─○六二八五─八○○號），再
    由該活期帳戶轉入乙○○上開永康分行支票存款帳戶共二百
    二十萬零一千九百元，使該三張面額共一百四十九萬四千元
    支票得以兌現，故該三張支票係因告訴人提供之金錢方得兌
    現，亦即被告並未清償該三張支票面額之金錢；黃國峰於九
    十二年九月二十九日，開立萬泰商業銀行東門分行支票存款
    帳戶（帳號：000000000000號），並存入十萬
    元，嗣案外人魏俊雄於九十二年十二月二十四日，將六十五
    萬三千一百元款項匯入黃國峰上開東門分行支票帳戶，魏俊
    雄又於九十二年十二月二十六日，提示兌領如附表一編號三
    一所示支票之金額共六十六萬三千元，亦即該編號三一支票
    主要係因魏俊雄提供之金錢方得兌現，亦即被告並未清償該
    張支票面額之金錢等情；有證人丙○○於審理中支上開結證
    可佐（見本院卷第二三七至二四七頁），被告對此亦未否認
    （見本院卷第二一六、二一七頁），並有彰化商業銀行永康
    分行九十六年十一月二十一日彰永康字第二八四九號函暨附
    件乙○○支票存款帳戶資料及交易明細查詢單影本、九十六
    年十二月十二日彰永康字第三○二○號函暨附件乙○○開立
    之六張支票影本、九十七年一月十日彰永康字第九九號函暨
    附件乙○○開立之二張支票影本、支票送款簿與放款支出傳
    票影本各一張、九十七年一月二十八日彰永康字第二七六號
    函暨附件乙○○活期存款存摺帳戶資料與交易明細查詢單、
    臺南成功路郵局之告訴人存簿儲金存摺影本、萬泰商業銀行
    東門分行九十六年十二月十三日東門字第○九六○三○九○
    一一八號函暨附件發票人黃國峰支票存款交易對帳單、如附
    表編號三一所示支票影本、九十六年十一月二十三日東門字
    第○九六○三○九○一○六號函暨附件發票人黃國峰支票存
    款帳戶匯入匯款備查簿影本附卷可憑（見本院卷第一七○至
    一九八頁），併為說明。
  (四)綜上，被告向告訴人借用金錢，係出於詐欺手段為之，致使
    告訴人借出金錢，蒙受損害，而被告上開所辯，空言卸責，
    委無足採，被告本件詐欺取財犯行事證明確，洵堪認定，應
    依法論科。
二、查被告行為後，刑法相關規定已於九十四年二月二日修正公
    布，並同自九十五年七月一日施行。按同於九十五年七月一
    日修正施行之刑法第二條規定，乃係關於新舊法比較適用之
    準據法，其本身無關行為可罰性要件之變更，故於九十五年
    七月一日前揭法律修正施行後，如有涉及比較新舊法之問題
    ，即應逕依修正後刑法第二條第一項規定，為「從舊從輕」
    之比較（參見最高法院九十五年度第八次刑事庭會議決議意
    旨）。茲分述如下：
  (一)九十五年六月十四日修正公布，同年七月一日施行之刑法施
    行法第一條之一第一項、第二項前段增訂「中華民國九十四
    年一月七日刑法修正施行後，刑法分則編所定罰金之貨幣單
    位為新臺幣。九十四年一月七日刑法修正時，刑法分則編未
    修正之條文定有罰金者，自九十四年一月七日刑法修正施行
    後，就其所定數額提高為三十倍。」等內容。而被告所犯之
    刑法第三百三十九條第一項自七十二年六月二十六日（即罰
    金罰鍰提高標準條例修正公布日）迄今未修正，其罰金法定
    刑為「一千元」，貨幣單位乃「銀元」（刑法第三百三十九
    條第一項參照），依罰金罰鍰提高標準條例第一條前段提高
    十倍，實為「銀元一萬元」，經折算為「新臺幣三萬元」。
    刑法施行法於九十五年七月一日施行後，所定罰金之貨幣單
    位為新臺幣，就其所定數額提高為三十倍，刑法第三百三十
    九條第一項之罰金法定刑「一千元」，依該規定折算，亦為
    「新臺幣三萬元」。是刑法施行法前開條文修正後，刑法第
    三百三十九條第一項「罪刑」並未變更。刑法施行法第一條
    之一第一項、第二項前段之法律效果乃將刑法分則罰金刑之
    貨幣單位從「銀元」轉換為「新臺幣」，係貨幣單位之準據
    法，修正意旨亦止於釐清吾國先前易生混淆之貨幣單位系統
    ，與罪刑無涉，尚無刑法第二條第一項新舊法比較適用之問
    題，自應適用現行有效之法律。
  (二)關於罰金刑最低額部分：本院所諭知之被告罪名及其宣告刑
    （詳後），法定刑得科以一千元以下罰金。修正前刑法第三
    十三條第五款規定罰金為一元以上，修正後刑法第三十三條
    第五款則將罰金規定係新臺幣一千元以上，以百元計算之。
    是依修正後之法律，被告得科處之罰金刑最低為新臺幣一千
    元；然依被告行為時之刑罰法律，即修正前刑法第三十三條
    第五款規定之罰金最低額一元，該罪之罰金刑最低額為銀元
    一元，若換算為新臺幣，僅為新臺幣三元。經比較新舊法之
    結果，應以舊法較有利於被告。
  (三)被告行為時之刑法第五十六條規定：「連續數行為而犯同一
    之罪名者，以一罪論。但得加重其刑至二分之一。」；至被
    告為本件行為後上開法條則已刪除。該項刪除雖非犯罪構成
    要件之變更，但已影響行為人刑罰之法律效果，自屬法律有
    所變更，而有比較新舊法之必要。被告所為本件詐欺取財犯
    行（詳後），若依舊法規定，僅以一罪論，若依新法，則須
    分論併罰，經比較新、舊法之結果，應以被告行為時之舊法
    較有利於被告。
  (四)關於加減例部分：修正前刑法第六十八條規定：拘役或罰金
    加減者，僅加減其最高度；新修正刑法第六十七條則規定：
    有期徒刑或罰金加減者，其最高度及最低度同加減之；新法
    修正，罰金最低度同時加重之，使法官量刑範圍受到減縮，
    行為人將受到較舊法罰金最低度較高之刑罰，行為人受處罰
    之實質內涵顯有變更，屬於法律變更，自應比較新舊法，適
    用最有利行為人之舊法。
  (五)綜上，舊法關於連續犯及罰金規定，較有利於被告，衡諸整
    體統合比較結果及不得割裂適用法律之原則，應依刑法第二
    條第一項前段之規定，適用修正前刑法之規定予以處斷。
四、核被告丁○○所為，係犯刑法第三百三十九條第一項詐欺取
    財罪。被告所為本件犯行，發生在九十五年七月一日修正公
    佈施行之新刑法前，且時間緊接、方法雷同，觸犯構成要件
    相同之罪名，顯係基於概括之犯意為之，為連續犯，應依修
    正前刑法第五十六條之規定論以一罪並加重其刑。本件原起
    訴所指之詐騙金額及李國照支票部分，業經公訴人於審理中
    具狀變更，有檢察官九十七年二月二十六日補充理由書一份
    在卷可憑（見本院卷第一五八、一五九頁），附為說明。爰
    審酌被告經濟狀況困難，竟以詐欺手法誆矇告訴人，兼以利
    用告訴人之信任，使之陷於錯誤而詐騙金錢，期間達近二年
    ，告訴人損失款項頗鉅，被告詐欺所得不少，又被告於偵審
    中猶飾詞否認詐欺取財，未知悔改，暨被告素行、生活狀況
    及年齡等一切情狀，量處如主文所示之刑，以示懲儆。又被
    告所為犯行，雖於九十六年四月二十四日之前，惟本件宣告
    刑已逾有期徒刑一年六月，依中華民國九十六年罪犯減刑條
    例第條第三條第一項第十五款規定，不予減刑，併為說明。
據上論斷，應依刑事訴訟法第二百九十九條第一項前段，刑法第
二條第一項前段、第五十六條（修正前）、第三百三十九條第一
項，刑法施行法第一條之一第一項，第二項前段，判決如主文。
項，判決如主文。
本案經檢察官甲○到庭執行職務
中    華    民    國    97    年    4     月    9     日
                  刑事第八庭  審判長法  官  彭喜有
                                    法  官  李東柏
                                    法  官  盧鳳田
以上正本證明與原本無異。
如不服本判決應於收受本判決後10日內向本院提出上訴書狀，並
應敘述具體理由。如未敘述上訴理由者，應於上訴期間屆滿後20
日內向本院補提理由書狀（均須按他造當事人之人數附繕本）「
切勿逕送上級法院」。
                                    書記官  吳姁穗
中    華    民    國    97    年    4     月    9     日
附錄本件論罪科刑法條：
刑法第339條第1項：
意圖為自己或第三人不法之所有，以詐術使人將本人或第三人之
物交付者，處5年以下有期徒刑、拘役或科或併科1千元以下罰金
。
附表一：
┌──┬───────────────────────────────┐
│編號│發票人        支票號碼   金額       發票日                    │
│    │、付款人                                                      │
├──┼───────────────────────────────┤
│1.  │乙○○        PＺ0000000  000000元   92.10.17（未提示、未兌現）│
│2.  │彰化商業銀行  PＺ0000000  000000元   92.10.17（未提示、未兌現）│
│3.  │永康分行      PＺ0000000  000000元   92.10.30（未提示、未兌現）│
│4.  │              CＺ0000000  000000元   92.10.30（未提示、未兌現）│
│5.  │              CＺ0000000  000000元   92.10.30（未提示、未兌現）│
├──┼───────────────────────────────┤
│6.  │乙○○        CＺ0000000  000000元   92.10.30（未提示、未兌現）│
│7.  │彰化商業銀行  CＺ0000000  000000元   92.10.30（未提示、未兌現）│
│8.  │永康分行      CＺ0000000  000000元   92.10.30（未提示、未兌現）│
│9.  │              CＺ0000000  000000元   92.10.30（未提示、未兌現）│
│10. │              CＺ0000000  000000元   92.11.17（未提示、未兌現）│
├──┼───────────────────────────────┤
│11. │乙○○        CＺ0000000  000000元   92.11.17（未提示、未兌現）│
│12. │彰化商業銀行  CＺ0000000  000000元   92.11.30（未提示、未兌現）│
│13. │永康分行      CＺ0000000  000000元   92.11.30（未提示、未兌現）│
│14. │              CＺ0000000  000000元   92.11.17（未提示、未兌現）│
│15. │              CＺ0000000  000000元   92.11.30（未提示、未兌現）│
├──┼───────────────────────────────┤
│16. │乙○○        CＺ0000000  000000元   92.11.30（未提示、未兌現）│
│17. │彰化商業銀行  CＺ0000000  000000元   92.12.17（未提示、未兌現）│
│18. │永康分行      CＺ0000000  000000元   92.11.30（未提示、未兌現）│
│19. │              CＺ0000000  000000元   92.12.05（未提示、未兌現）│
│20. │              CＺ0000000  000000元   92.12.17（未提示、未兌現）│
├──┼───────────────────────────────┤
│21. │乙○○        CＺ0000000  000000元   92.12.30（未提示、未兌現）│
│22. │彰化商業銀行  CＺ0000000  000000元   92.12.17（未提示、未兌現）│
│23. │永康分行      CＺ0000000  000000元   92.12.17（未提示、未兌現）│
│24. │              CＺ0000000  000000元   92.12.30（未提示、未兌現）│
│25. │              CＺ0000000  000000元   92.12.30（未提示、未兌現）│
├──┼───────────────────────────────┤
│26. │乙○○        CＺ0000000  000000元   92.12.30（未提示、未兌現）│
│27. │彰化商業銀行  PＺ0000000  000000元   92.10.05（92.10.06兌現）  │
│28. │永康分行      PＺ0000000  000000元   92.10.05（92.10.06兌現）  │
│29. │              PＺ0000000  000000元   92.12.05（92.10.06兌現）  │
├──┼───────────────────────────────┤
│30. │黃國峰        BＺ0000000  000000元   92.12.10（未兌現）        │
│31. │萬泰商業銀行  BＺ0000000  000000元   92.12.10（92.12.26兌現）  │
│32. │東門分行      BＺ0000000  000000元   92.12.22（未兌現）        │
└──┴───────────────────────────────┘


司法院資訊處製作；財團法人民間司法改革基金會備份。
